臺灣高等法院刑事判決　　　　　　　　 94年度上訴字第279號
上　訴　人　臺灣板橋地方法院檢察署檢察官
被　　　告　甲○○
上列上訴人因毒品危害防制條例案件，不服臺灣板橋地方法院
93年度訴緝字第242號，中華民國93年12月13日第一審判決（起
訴案號：臺灣板橋地方法院檢察署92年度毒偵字第1677號），提
起上訴，本院判決如下：
    主  文
上訴駁回。
    事  實
一、甲○○前於民國八十八年間，因施用毒品案件，經台灣板橋
    地方法院以八十八年毒聲字第六○九九號裁定送觀察勒戒，
    結果認有繼續施用毒品傾向，該院再以八十八年度毒聲字第
    六五一二號裁定令予強制戒治，嗣強制戒治期滿，由臺灣板
    橋地方法院檢察署檢察官於八十九年十二月十日以八十九年
    度戒毒偵字第八五一號為不起訴處分確定。再因施用毒品案
    件，經台灣板橋地方法院以九十年度毒聲字第一三七一號裁
    定命施以強制戒治，並由檢察官提起公訴，該院於九十年八
    月三十一日以九十年度訴字第一一四四號判處有期徒刑七月
    確定，於九十二年三月三十一日執行完畢。詎不知悛悔，於
    前揭強制戒治執行完畢釋放後五年內，復基於施用第一級毒
    品的犯意，於九十二年五月十三日上午十時許，在臺北縣新
    莊市○○街一○七號二樓，以注射方式非法施用第一級毒品
    海洛因一次，同日十八時五十分許，在上址為警查獲，並於
    警訊時採集其尿液檢體送驗查悉上情。
二、案經臺北縣政府警察局海山分局移由臺灣板橋地方法院檢察
    署檢察官偵查起訴。吳順明於原審準備程序中，就被訴事實
    為有罪陳述，經告以簡式審判程序的意旨，並聽取檢察官、
    甲○○意見後，原審法院合議庭裁定以簡式審判程序審理。
    理  由
一、上訴人即被告經傳未到，惟前揭事實，業據被告於原審坦承
    不諱，而其為警查獲後採集的尿液檢體，經送臺灣檢驗科技
    股份有限公司檢驗結果呈現嗎啡的陽性反應，有該公司檢驗
    報告附卷可稽。被告前於民國八十八年間，因施用毒品案件
    ，經台灣板橋地方法院以八十八年毒聲字第六○九九號裁定
    年度毒聲字第六五一二號裁定令予強制戒治，嗣強制戒治期
    滿，由臺灣板橋地方法院檢察署檢察官於八十九年十二月十
    日以八十九年度戒毒偵字第八五一號為不起訴處分確定。再
    因施用毒品案件，經台灣板橋地方法院以九十年度毒聲字第
    一三七一號裁定命施以強制戒治，並由檢察官提起公訴，該
    院於九十年八月三十一日以九十年度訴字第一一四四號判處
    有期徒刑七月確定，於九十二年三月三十一日執行完畢等情
    ，有各不起訴處分書、判決書、本院被告全國前案紀錄表等
    在卷可參。事證明確，被告犯行，堪以認定。
二、毒品危害防制條例於九十二年七月九日修正公佈，於九十三
    年一月九日施行，是被告行為後法律已經修正，茲比較修正
    前後毒品危害防制條例第十條第一項施用第一級毒品罪，其
    構成要件與法定刑度均無不同，依刑法第二條第一項前段規
    定，應適用裁判時法即修正後的毒品危害防制條例規定。故
    核被告所為，係犯修正後毒品危害防制條例第十條第一項的
    罪。其因施用毒品而前持有之低度行為，為施用高度行為所
    吸收，不另論罪。被告因施用毒品罪，經台灣板橋地方法院
    判處有期徒刑七月確定，於九十二年三月三十一日執行完畢
    ，有本院被告全國前案紀錄表在卷足佐，五年內再犯本件有
    期徒刑以上之罪，應依刑法第四十七條規定論以累犯，並加
    重其刑。
三、原審以事證明確，適用刑事訴訟法第二百七十三條之一第一
    項、第二百九十九條第一項前段，修正後毒品危害防制條例
    第十條第一項、第二十三條第二項、第三十五條第一項第三
    款，刑法第二條第一項前段、第十一條前段、第四十七條，
    並審酌被告素行、犯罪動機、目的，曾因施用毒品經觀察、
    勒戒處遇受不起訴處分，暨強制戒治、判處罪刑，仍無法斷
    絕毒癮再為施用，施用毒品對於他人法益尚不生直接侵害，
    暨犯罪後尚知坦承犯行的態度等一切情狀，量處有期徒刑八
    月。認事用法量刑，尚無不當。檢察官上訴及併案（台灣板
    橋地方法院檢察署九十四年毒偵字第三五號）意旨略以：被
    告於九十三年五月至十一月十八日止，又連續施用第一級毒
    品，與本案有連續犯裁判一罪關係等語，然查：被告稱：本
    案施用後，到另案被查到一年多，均未施用等語（原審訴緝
    字卷第六九頁），是主觀上已難認被告有概括犯意，且於客
    觀上二者相差一年餘，亦難認是反覆為之，從而，不能認與
    本案有連續犯之裁判上一罪關係，上訴意旨顯有誤會，為無
    理由，應予駁回。台灣板橋地方法院檢察署九十四年毒偵字
    第三五號卷，亦應退回。
四、至有關同案所扣毒品安非他命，檢察官於起訴書載明應予沒
    收，原審說明理由予以否准，雖與最高法院九十一年度台非
    字第六四三七號判決意旨未相符合，惟檢察官對此部分並未
    聲明不服，且與前開論罪科刑部分，並無全部或一部關係，
    本院自不得並予審究，附此敘明。
五、被告經合法傳喚，無當理由不到庭，爰不待其陳述逕行判決
    。
據上論斷，應依刑事訴訟法第368條，第371條，判決如主文。
本案經檢察官呂丁旺到庭執行職務。
中　　華　　民　　國　　94　　年　　3　　月　　29　　日
　　　　　　　　　刑事第二十一庭  審判長法　官溫耀源
　　　　　　　　　　　　　　　　　      法　官吳  燦
　　　　　　　 　 　　　　　　　　　  　法　官周政達
以上正本證明與原本無異。
如不服本判決，應於收受送達後十日內向本院提出上訴書狀，其
未敘述上訴之理由者並得於提起上訴後十日內向本院補提理由書
（均須按他造當事人之人數附繕本）。
                                        書記官陳菊珍
中　　華　　民　　國　　94　　年　　3 　　月　　29　　日
附錄：本案論罪科刑法條全文
毒品危害防制條例第10條
施用第 1 級毒品者，處六月以上五年以下有期徒刑。
施用第 2 級毒品者，處三年以下有期徒刑。
